臺灣臺南地方法院刑事判決
110年度易字第601號
公  訴  人  臺灣臺南地方檢察署檢察官
被      告  張進雄



上列被告因竊盜案件，經檢察官提起公訴（110年度偵字第10662
號），被告於本院準備程序中就被訴事實為有罪之陳述，本院裁
定以簡式審判程序進行審理，判決如下：
    主  文
張進雄犯侵入住宅竊盜罪，累犯，處有期徒刑參月。如易科罰金
以新臺幣壹仟元折算壹日。
    事  實
一、張進雄前因竊盜案件，經法院判處有期徒刑4月確定，於民
    國109年11月26日執行完畢。詎仍不知悔改，於109年12月6
    日上午9時51分許，行經臺南市○區○○○路0段000號洪賢相住
    處前，見該址大門未上鎖，竟意圖為自己不法之所有，侵入
    該址1樓，並徒手竊取置放在客廳桌上之香菸3包(價值新臺
    幣【下同】225元)，得手後旋即離開現場。嗣洪賢相發現遭
    竊，調閱住處監視器畫面後報警，始知上情。
二、案經臺南市政府警察局第六分局報請臺灣臺南地方檢察署檢
    察官偵查起訴。。
　　理  由
一、按被告所犯為死刑、無期徒刑、最輕本刑3 年以上有期徒刑
    以外之罪，亦非屬高等法院管轄之第一審案件，其於本院準
    備程序中就被訴事實為有罪陳述，經告知簡式審判程序之旨
    ，並聽取檢察官、被告之意見後，本院依刑事訴訟法第273
    條之1 第1項規定裁定進行簡式審判程序，是本案之證據調
    查，依同法第273條之2規定，不受同法第159條第1項、第16
    1條之2、第161條之3、第163條之1及第164條至第170條所規
    定證據能力認定及調查方式之限制，合先敘明。
二、認定犯罪事實所憑之證據及理由：
　　本案犯罪事實，業據被告張進雄於偵訊及本院審理中坦承不
    諱，核與證人即告訴人洪賢相於警詢中證述大致相符，復有
    現場照片7張、監視錄影翻拍照片8張、監視錄影光碟1片及
    被告照片2張在卷可資佐證，足認被告上開任意性自白與事
    實相符，應可採信，是本件事證明確，被告犯行實可認定。
三、論罪科刑：
  ㈠核被告所為，係犯刑法第321條第1項第1款之侵入住宅竊盜罪
    。被告前因竊盜案件，經臺灣士林地方法院以108年度審簡
    字第997號判決處有期徒刑4月確定，嗣於109年11月26日縮
    刑期滿執行完畢等情，有臺灣高等法院被告前案紀錄表在卷
    可按。其受有期徒刑執行完畢後，5年以內故意再犯本件有
    期徒刑以上之罪，為累犯。
  ㈡參酌司法院釋字第775號解釋意旨，雖被告前案及之前多次犯
    行，均係竊盜，與本案犯行之罪質相同，其未因前案之判決
    執行而更注意自己行為，而有刑罰反應力薄弱之情。惟該解
    釋文亦指明，如有符合刑法第59條所定要件之情形下，即不
    應不分情節，一律加重最低本刑，以免行為人所受之刑罰超
    過其所應負擔罪責之情形，致生不符罪刑相當原則、比例原
    則之違憲結果。本件本院考量告訴人住處面臨大馬路，大門
    為全開型之穿透式鋁門窗。被告於本件侵入住宅之時間為上
    午九時許，並非夜深人靜時。被告因一時「想拿香煙抽」（
    本院卷第62頁），遂侵入告訴人未上鎖之客廳，竊取放置在
    客廳桌上之香煙3包（價值225元）。本件被告顯因想抽煙，
    見告訴人住處窗廳桌上有香煙數包，遂臨時起意，開門取走
    香煙，被告並未再拿取告訴人住處其他物品，告訴人事後亦
    具狀向本院撤回對被告之告訴，有撤回告訴狀1紙在卷可稽
    （本院卷第51頁）。本件為公訴罪，程序不因告訴人撤回告
    訴而受影響。被告雖有任意取走他物品之不是，惟審酌全案
    情節及所生損害，暨告訴人亦不欲追究被告本件犯行等情，
    本件若逕處以最低刑度即有期徒刑6月，衡諸一般社會觀念
    ，顯然過重，客觀上不無可憫，爰依刑法第59條規定減輕其
    刑。
  ㈢審酌被告前已有多次竊盜犯行，經判決執行後，猶不知謹慎
    言行。因一時煙癮，即侵入住宅竊取他人之香煙，造成告訴
    人之財物損失，法紀意識薄弱。惟其犯後坦承犯行，所生損
    害輕微，告訴人亦具狀表示不再追究被告刑責，及被告國中
    畢業，未婚、無子女，獨居，以作粗工及資源回收等工作維
    生，收入不豐及素行非佳等一切情狀，量處如主文所示之刑
    ，並諭知易科罰金之折算標準，以示懲儆。
據上論斷，應依刑事訴訟法第273條之1第1 項、第299條第1項前
段，刑法第321條第1項第1款、第47條第1項前段、第59條、第41
 條第1項前段，刑法施行法第1條之1第1項，判決如主文。
本案經檢察官許友容提起公訴，檢察官盧駿道到庭執行職務。
中　　華　　民　　國　　110 　年　　7 　　月　　26　　日
　　　　　　　　　刑事第十三庭  法　官　陳振謙
以上正本證明與原本無異。
如不服本判決應於收受本判決後20日內向本院提出上訴書狀，並
應敘述具體理由。其未敘述上訴理由者，應於上訴期間屆滿後20
日內向本院補提理由書狀（均須按他造當事人之人數附繕本）「
切勿逕送上級法院」。 
  　　　　　　　　　　　　　　　書記官　黃敏純
中　　華　　民　　國　　110 　年　　7 　　月　　26　　日
所犯法條　　
中華民國刑法第321條
犯前條第 1 項、第 2 項之罪而有下列情形之一者，處 6 月以
上 5 年以下有期徒刑，得併科 50 萬元以下罰金：
一、侵入住宅或有人居住之建築物、船艦或隱匿其內而犯之。
二、毀越門窗、牆垣或其他安全設備而犯之。
三、攜帶兇器而犯之。
四、結夥三人以上而犯之。
五、乘火災、水災或其他災害之際而犯之。
六、在車站、港埠、航空站或其他供水、陸、空公眾運輸之舟、
    車、航空機內而犯之。
前項之未遂犯罰之。